【裁判字號】    97,交抗,89
【裁判日期】    970124
【裁判案由】    聲明異議
【裁判全文】
臺灣高等法院臺中分院刑事裁定          97年度交抗字第89號
抗  告  人
即受處分人  游瑞麟
上列抗告人因聲明異議案件，不服臺灣臺中地方法院中華民國96
年11月29日裁定（96年度交聲字第1282、1383、1384號）提起抗
告，本院裁定如下：
    主  文
抗告駁回。
    理  由
一、聲明異議意旨略以：(一)異議人即受處分人甲○○當日在臺中
    縣大里市○○路○段公司上班，亦無任何事情必須遠到梅川
    西路及大連路口。由於公司監視器僅存檔4天，故無法提供
    錄影資料，改提異議人及公司部門同仁考勤卡、大買家購物
    清單及發票，以資證明異議人在公司工作。(二)異議人於民國
    96年10月1日至臺中市警察局第五分局文昌派出所製作筆錄
    時，曾要求提出逃逸照片，卻不為警察所接受，爾後亦提出
    公司電話，可隨時電詢，卻未有任何同仁接獲電話，即接到
    查證屬實信件。如有疑問，仍可電話詢問公司內任何同仁，
    亦備妥機車照片，可供隨時查證。為此，聲明異議，求為撤
    銷原處分，改諭知異議人不罰云云。
二、原裁定以：
  (一)臺中市警察局第五分局文昌派出所員警林英俊與劉警員於96
    年9月8日17時45分許，在梅川東路與大連路口，執行攔查勤
    務，見車號HK7-937號重型機車，由北往南方向行駛，未打
    方向燈，並於路口紅燈右轉大連路，經警員林英俊見上開違
    規情事，手持指揮棒，攔查示意停車受檢，惟該車不服從指
    揮，於右轉大連路後，逕行往前騎駛。騎至大連路與梅川西
    路交岔路口時，因當時為下班時間，車流量大，該機車無法
    立即左轉往梅川西路向南駛離，遂停在路口雙黃線旁，等待
    左轉時機約3至5秒後，逕行左轉騎駛梅川西路。員警林英俊
    與劉警員均記下車型及車號後，以該車有「紅燈右轉（梅川
    右轉大連）」、「轉彎時未依規定使用方向燈」及「違反道
    路交通管理處罰條例，不應（聽）制止，拒絕停車接受稽查
    而逃逸」等違規事由，因而開單告發之事實，業據證人林英
    俊於本院證述明確，並有臺中市警察局舉發違反道路交通管
    理事件通知單影本3紙及證人林英俊當庭提出之路口照片2張
    在卷可稽。此外，員警林英俊未曾近視，且視力約1.0，在
    車號HK7-937號機車在路口等待左轉入梅川西路時，在路口
    停等約3至5秒時，距離該機車約4公尺，天色明亮，可清處
    看見機車車號及車型等情，亦據證人林英俊於本院證述甚詳
    。又證人林英俊與異議人甲○○素不相識，僅於值勤勤務時
    ，見有違規行為發生，基於職責予以開單告發，其所為證言
    ，並無不可信之處。是異議人確於上揭時、地，騎乘機車行
    經上開路段，確有上開違規行為等情，堪可認定。
  (二)至於異議人尚提出考勤卡、大買家國光店購物明細、公司證
    明及工作（加班）日報表等件，欲證明異議人於9月8日17時
    45分許，係在公司工作，而未外出騎乘機車行駛在上開路段
    等情。然96年9月8日考勤卡記載，異議人上班時間為「7 時
    2分」，下班時間為「18時39分」。另工作（加班）日報表
    記載工作時間為「7時至8時」、「12時至13時」及「17時至
    18時30分」，共加班3.5小時，加班時間之工作內容為「客
    戶『耐美』、品名規格『威格巧克力』、工作內容『360尺X
    2尺』、完成工作數量『7560』」，有考勤卡及工作（加班
    ）日報表在卷可稽。復相互對照異議人所提出之瑞新企業股
    份有限公司（下稱瑞新公司）證明書，係記載「本公司員工
    甲○○於96年9月8日在本公司內正常上班，且公司於下午5
    點20分委託尤先生載送外勞床鋪至外勞宿舍（此事可由外勞
    及大買家之發票可證明）」。由此可見，異議人提出之考勤
    卡、工作（加班）日報表及證明書，記載內容已有歧異，均
    難以證明異議人於17時至18時30分許，究係在公司內加班，
    或曾外出為外勞送床鋪。若異議人確曾外出為外勞送床鋪，
    則該工作內容並未記載於工作（加班）日報表上，該日報表
    已未翔實記載，實難採信。若異議人未曾外出為外勞送床鋪
    ，則瑞新公司出具之證明書說明異議人於17時20分，外出為
    外勞運送床鋪一節，可信度甚低。再者，若異議人曾於17時
    20分許，外出公司為外勞運送床鋪，則考勤卡上亦無記載「
    17時20分外出」之紀錄，益證異議人所提出之考勤卡，僅係
    記載「到達公司」及「離開公司」之時間，至於中間有無離
    開公司，及到達何處，仍無法由考勤卡之記載得知。是異議
    人提出之考勤卡、工作（加班）日報表及證明書，均難為有
    利於異議人之認定。
  (三)另異議人提出之大買家國光店之購物明細則記載「10時38分
    27秒」時，購買「鋼管沙發床2張」及其他生活物品等，有
    考勤卡及購物明細影本在卷。該購物明細僅能證明瑞新公司
    於上開時間，曾在大買家購買如購物清單所示物品，尚無法
    據此證明異議人是否於當日17時45分許，曾為外勞載送床鋪
    。此外，購物明細所記載購物時間為「10時38分27秒」，而
    本案發生時間為「17時45分許」，相差約5小時，兩者關聯
    性低，亦不足為有利於異議人之認定，併此說明。從而，原
    處分機關依道路交通管理處罰條例第53條第2項、第48條第1
    項第1款及第60條第1項規定，各裁處罰鍰600元、900元及
    3,000元，核無違誤。本件異議為無理由，應予駁回云云。
三、抗告意旨略以：（一）受處分人所提之證據均係依照公司上
    下班規則，亦是公司據以償付受處分人薪水之依據，若不足
    為證，公司何需據以償付受處分人薪水，故受處分人所提之
    證據足以提供受處分人上班之情形。（二）受處分人為公司
    小部門之主管，且身兼部內之機械維修及公司內部零配件之
    購任，故只需口頭報備即可外出購買所需之物品，無須再請
    假。另提出數張購物簽名之證據，證明受處分人活動及物品
    購買均限於大里地區及台中建國市○○○○○街為主。另要
    求檢視照片，以便佐證與受處分人機車照片是否一樣云云。
四、按數行為違反同一或不同行政法上義務之規定者，分別處罰
    之，行政罰法第25條定有明文。又按汽車駕駛人，行經有燈
    光號誌管制之交岔路口紅燈右轉者，處新臺幣（下同）600
    元以上1,800元以下罰鍰；汽車駕駛人轉彎時，未使用方向
    燈者，處新臺幣600元以上1,800元以下罰鍰；汽車駕駛人，
    駕駛汽車有違反本條例之行為，經交通勤務警察或依法令執
    行交通稽查任務人員制止時，不聽制止或拒絕停車接受稽查
    而逃逸者，除按各該條規定處罰外，處新臺幣3,000元以上
    6,000元以下罰鍰，道路交通管理處罰條例第53條第2項、第
    48條第1項第1款及第60條第1項分別定有明文。查員警林俊
    英及劉姓員警於96年9月8日17時45分執行勤務時，見HK7-93
    7號重型機車行經梅川東路，於右轉大連路時紅燈右轉且未
    打方向燈，經員警查見要求停車受檢，竟不予理會，逕行往
    前行駛，左轉梅川西路騎駛，有台中市警察局中市警交字第
    GD0000000、GD0000000、GD0000000號舉發違反道路交通事
    件通知單3紙在卷可稽，並經證人員警林英俊於原審到庭結
    證屬實，是受處分人上開違規事實，堪以認定。至受處分人
    雖辯稱其提出之證據足以證明受處分人之上班情形云云，但
    查受處分人自稱其工作性質有時需外出，而受處分人所提出
    之考勤卡及工作（加班）日報表，僅能證明受處分人何時上
    下班、加班及工作時數，並無受處分人外出及返回公司之記
    錄，且依受處分人任職公司提出之證明書其中記載：「…公
    司於下午5點20分委託尤先生載送外勞之床鋪至外勞宿舍…
    」，足見受處分人於同日下午5點20分後即有一段時間並非
    在公司，是受處分人所提出之上開證據並無法資為有利之證
    明。又受處分人所提出之上開大買家國光店之購物明細，亦
    僅能證明受處分人曾至該等處所購買物品，且該購物時間與
    本件違規時間不符，是亦無法證明其於上開時間未行經上開
    違規地點。另交通警員取締違規，並非以違規照相為唯一舉
    證之方法，是縱未當場違規照相，而以其他證明方法證明違
    規人之違規事實，亦無不可。況證人林英俊與受處分人素不
    相識，亦無宿怨，當無故為誣攀之理，且證人林英俊為執勤
    警員，本其維護交通秩序、安全職責所為之當場舉發，自應
    受到合法、正確之推定，是其所為之上開違規舉發，自堪採
    信。參以受處分人復無法提出其他有利之證據以供本院參酌
    ，是其否認違規之情，自不足採。綜上，本件受處分人之違
    規事實明確，原處分機關就受處分人前項違規行為，依道路
    交通管理處罰條例第53條第2項、第48條第1項第1款及第60
    條第1項規定，分別裁處受處分人罰鍰600元、900元及3,000
    元，核無違誤。原裁定予以維持，並駁回受處分人之異議，
    於法並無不合。受處分人抗告意旨徒憑己見，任意指摘原裁
    定不當，並無理由，應予駁回。
五、據上論結，應依道路交通案件處理辦法第26條、刑事訴訟法
    第412條，裁定如主文。
中    華    民    國    97    年     1    月    24    日
            刑事第八庭  審判長法  官  羅  得  村
                              法  官  陳  宏  卿
                              法  官  劉  榮  服
上列正本證明與原本無異。
不得再抗告。
                              書記官  周  巧  屏
中    華    民    國    97    年     1    月    24    日


司法院資訊處製作；財團法人民間司法改革基金會備份。
